臺灣高雄地方法院刑事判決　　　　　　　　　　　　　九十年度簡上字第一五四號
　　上 訴 人
　　即公訴人　臺灣高雄地方法院檢察署檢察官
　　被　　告　甲○○
右列被告因違反動產擔保交易法案件，公訴人不服臺灣高雄地方法院高雄簡易庭九十
年度旗簡字第四八六號中華民國九十年五月二十三日第一審判決（聲請案號：九十年
度偵字第五四八一號），提起上訴，本院判決如左：
    主  文
上訴駁回。
    事  實
一、甲○○於民國八十九年四月八日，以動產擔保交易附條件買賣之方式，向林淑梅
    所經營之旭大機車行購買車號ＸＳＣ─二六一號之山葉牌一二五ＣＣ重型機車一
    輛（以下簡稱系爭機車），為動產擔保交易之債務人。約定除定金已另行支付外
    ，所餘價金共計新台幣（下同）五萬四千五百元，分十二期給付，每月一期，第
    一至五期每期應繳五千五百元，第六至九期每期應繳四千五百元，第十至十二期
    每期應繳三千元，標的物存放地點為高雄市○○區○○路一二六巷一０五號三樓
    ，在價金未付清之前，標的物所有權仍屬於出賣人所有，買受人僅得依約定占有
    使用，不得任意遷移或為其他處分。詎甲○○於取得標的物即系爭機車後，僅繳
    付三次共二萬零五百元之價款（繳款情形詳參卷附客戶分期表）後即拒不付款，
    並於九十年七月之後某日，意圖為自己不法之利益，委由不知情之人將該標的物
    遷移不知去向，致出賣人追索無著受有損害。
二、案經旭大機車行林淑梅委由乙○○訴由臺灣高雄地方法院檢察署檢察官偵查後聲
    請簡易判決處刑。
    理  由
一、訊據被告甲○○固供承有於右揭時地簽訂系爭附條件買賣契約書之事實，然矢口
    否認有違反動產擔保交易法之犯行，辯稱：當初我有打電話通知告訴人請求延期
    繳款，後來因我於九十年五月間入監服刑，所以無法繼續繳納分期款，而我一直
    是將系爭機車停放在約定存放地點即我住處的地下二樓停車場，在入監服刑後仍
    停放於該處，並無任意遷移車輛，目前機車不在該處，可能是被我乾舅舅騎走了
    ，因當初購車時我有給他一份機車鑰匙云云。經查：
（一）右揭事實業據告訴代理人乙○○指訴明確，並有附條件買賣契約書、分期付款
      約定書、本票及被告之客戶分期（繳款）表各一紙附卷可稽。
（二）本院於九十一年一月十六日至高雄市○○區○○路一二六巷一０五號系爭機車
      約定存放地點勘驗之結果，發現該機車並未停放在該處地下二樓停車場，有當
      日製作之勘驗筆錄一份在卷可憑。被告雖辯稱：並未任意遷移系爭機車，該車
      應係遭乾舅舅騎走云云，惟被告始終無法提出其人確切之年籍資料以供本院傳
      喚查證，且被告於本院審理時先是供稱「我乾舅舅名叫曾煥義」，經本院依法
      務部戶役政連結作業系統查詢全國名為「曾煥義」者之年籍資料均不相符後，
      嗣則改稱「乾舅舅是曾敬煌」（分別參照本院九十一年三月二十日訊問筆錄及
      同年七月三十一日審判筆錄），衡情被告於購車之初即願交付鑰匙予乾舅舅，
      顯見其間情誼匪淺，卻直至本院審理終結前仍無法提出其確切年籍資料及聯絡
      地址，顯與常情相違，從而其辯稱：機車係遭乾舅舅自行騎走云云，自難採信
      為真，應認系爭機車係經被告授意而委由不知情之他人遷移。
（三）另被告於九十年五月二十五日起確因另案入監執行，迄於九十一年七月二十五
      日始執行完畢出監，有本院法務部在監在押資料表一紙可佐，又被告住處之大
      樓管理員彭保嘉雖表示：該大樓住戶持行車執照即可申請停車位，當初係於九
      十年年初申請登記及製作停車位表，我於九十年七月間巡邏時，還有看見系爭
      機車停放在該處，之後則未再注意等語，且該地下二樓停車場第五十三區牆壁
      上確有「ＸＳＣ─二六一號機車」之停車位置記載（詳參勘驗筆錄），然被告
      在監服刑期間仍可對外通信會客一情，為被告所自承在卷，被告自有可能授意
      不知情之他人遷移使用該機車，從而上開在監資料及大樓管理員之陳述均難據
      以對被告為有利之認定，附此敘明。
綜上所述，本案事證已臻明確，被告之犯行洵堪認定。
二、核被告甲○○所為，係犯動產擔保交易法第三十八條之罪。又查，被告於八十九
    年七月十二日另以動產擔保交易所定之附條件買賣方式購買ＳＭＡＲＴ牌自小客
    車一輛，嗣因意圖不法利益將車遷移而遭判處有期徒刑五月一情，有本院九十年
    易字第六六五號刑事判決一份在卷可參，惟被告已供承：該案與本案沒有關係等
    語（見本院九十一年七月三日審判筆錄），足證被告之本案犯行與前述案件並無
    連續犯或任何裁判上一罪關係，本院自得就本案依法論罪科刑，附此敘明。審酌
    被告之犯罪動機、目的、方法、犯後態度，及其目前尚未繳納之金額等一切情狀
    ，認原審援引動產擔保交易法第三十八條、刑法第十一條前段、第四十一條第一
    項前段、罰金罰鍰提高標準條例第一條前段、第二條等規定，對被告量處拘役十
    日並諭知易科罰金之折算標準，其認事用法均無不妥，量刑亦尚屬妥適，上訴人
    以原審量刑過重為由執以上訴，為無理由，應予駁回。
據上論斷，依刑事訴訟法第四百五十五條之一第一項、第三項，第三百六十八條，判
決如主文。
本案經檢察官黃彩秀到庭執行職務。
中      華      民      國    九十一    年      八      月    十四      日
                                  臺灣高雄地方法院刑事第六庭
                                      審判長法  官  趙家光
                                            法  官  邱明弘
                                            法  官  周玉群
右正本證明與原本無異。
不得上訴。
                                            書記官  陳瓊芳
中      華      民      國    九十一    年      八      月    十四      日
附錄本案論罪科刑法條：
動產擔保交易法第三十八條：
  動產擔保交易之債務人，意圖不法之利益，將標的物遷移、出賣、出質、移轉、抵
  押或為其他處分，致生損害於債權人者，處三年以下有期徒刑、拘役或科或併科六
  千元以下之罰金。
